臺灣桃園地方法院交通事件裁定　　　　94年度交聲字第365 號
原處分機關　交通部公路總局新竹區監理所中壢監理站
異　議　人　甲○○
即受處分人
上列受處分人因違反道路交通管理處罰條例案件，對於交通部公
路總局新竹區監理所中壢監理站於民國93年11月15日以壢監裁字
第裁53－A00000000 號違反道路交通管理事件裁決書所為之處分
聲明異議，本院裁定如下：
    主  文
異議駁回。
    理  由
一、聲明異議意旨略以：如附件異議狀所載。
二、按受處分人不服公路主管機關或警察機關所為之處罰，得於
    接到裁決書之翌日起20日內，向管轄地方法院聲明異議，道
    路交通管理處罰條例第8 條第1 項、第87條第1 項分別定有
    明文。又交通法庭認聲明異議不合法律上之程式者，應以裁
    定駁回之，道路交通案件處理辦法第18條前段亦定有明文。
    復按於應送達處所不獲會晤應受送達人時，得將文書付與有
    辨別事理能力之同居人、受僱人或應送達處所之接收郵件人
    員；送達不能依前開規定為之者，得將文書寄存送達地之地
    方自治或警察機關，並作送達通知書2 份，1 份黏貼於應受
    送達人住居所、事務所、營業所或其就業處所門首，另1 份
    交由鄰居轉交或置於該送達處所信箱或其他適當位置，以為
    送達。前項情形，由郵政機關為送達者，得將文書寄存於送
    達地之郵政機關，此觀行政程序法第73條第1 項、第74條第
    1 項及第2 項之規定即明。
三、經查：
  (一)異議人於民國92年7 月7 日上午9 時7 分許，駕駛車號6N－
    8975號自小客車，行經台北市○○○路、農安街口之有燈光
    號誌管制之交岔路口闖紅燈之違規事實，經台北市政府警察
    局交通警察大隊據以填載北市警交大字第A0000000 0號舉發
    違反道路交通管理事件通知單，並經交通部公路總局新竹區
    監理所中壢監理站於93年11月15日據以開具壢監裁字第裁53
    －A0 0000000號違反道路交通管理事件裁決書，有上開舉發
    違反道路交通管理事件通知單及違反道路交通管理事件裁決
    書影本各1 份附卷可稽。又台北市政府警察局開具前開違規
    通知單後，即於92年10月1 日將該通知單以雙掛號郵件檢附
    送達證書交寄予中壢新明郵局，而於92年10月6 日以寄存送
    達之方式送達予異議人所設籍之桃園縣中壢市陸光六村108
    號住所，並有台北市政府警察局交通警察大隊94年6 月13日
    北市警交大字第09432467200 號函、傳真查詢國內各類掛號
    郵件查單、台北市政府警察局交通大隊送達證書、中華民國
    郵政大宗掛號函件聯、異議人汽車駕照基本資料影本各1 份
    附卷可佐，堪認本件違規案件之舉發單位即台北市政府警察
    局交通警察大隊所填具之前開違反道路交通管理事件通知單
    ，已依前揭行政程序法規定合法寄存送達於異議人收受至明
    。異議人雖辯稱伊未收到通知單云云，惟按，本件舉發單位
    既已將上開違規通知單以寄存送達方式合法送達予異議人，
    且查無其他積極證據足認本件舉發單位有未合法送達前開違
    規通知單之情形存在，應認即已生合法送達之效力，自不因
    異議人有因他故而未收受該通知單而影響送達之效力。而況
    ，依卷附異議人就本案向中壢監理站申訴之陳述單中所載，
    異議人亦不否認有因其長期未居住戶籍地而有漏收通知單之
    客觀情狀，依此，異議人如因其未居住戶籍地而漏收通知單
    之不利事由，亦應歸責於異議人本身，與前述已生合法送達
    之效力自不生影響，異議人空言否認有收受通知單云云，委
    無足採。
  (二)次查，異議人所聲明異議之前開交通部公路總局新竹區監監
    理所中壢監理站壢監裁字第裁53－A00000000 號違反道路交
  　通管理事件裁決書，已經中壢監理站依法於93年11月24日因
    未獲晤受送達人即異議人而改以寄存送達之方式送達至異議
    人甲○○所設籍之桃園縣中壢市陸光六村108 號之住所一節
    ，亦有中壢監理站送達證書乙份附卷可稽，從而，受處分人
    甲○○自應於收受前揭裁決書之翌日起20日內，以司法狀紙
    ，敘述異議之理由，向本院聲明異議。然受處分人遲至94年
    5 月7 日始向中壢監理站提出申訴，於94年7 月21日始具狀
    向本院聲明異議，有卷附陳述單及異議人聲明異議狀上之收
    狀章戳可憑，顯已逾法定聲明異議期間，其聲明異議即屬違
    背法律上程式。揆諸首開法條之說明，本件異議人聲明異議
    ，應予駁回。至異議人所指裁罰之金額高於基準表一節，因
    本案既因逾期而駁回，異議人所指該部分，本院自無審究之
    必要，附此敘明。
據上論斷，應依道路交通管理處罰條例第87條第2 項，道路交通
案件處理辦法第18前段，裁定如主文。
中　　華　　民　　國　　94　　年　　8 　　月　　29　　日
                       臺灣桃園地方法院交通法庭
                               法  官  林惠霞
上正本證明與原本無異。
如不服本裁定，應於裁定送達後5 日內向本院提出抗告狀。
                               書記官  陳恩如
中　　華　　民　　國　　94　　年　　8 　　月　　29　　日
